臺灣板橋地方法院交通事件裁定　　　　96年度交聲字第1695號
原處分機關　交通部公路總局臺北區監理所蘆洲監理站
異　議　人
即受處分人　甲○○
上列異議人即受處分人因違反道路交通管理處罰條例案件，對於
交通部公路總局臺北區監理所蘆洲監理站中華民國96年10月15日
以北監蘆字第裁46-AEV491141號所為之處分（原舉發案號：臺北
市政府警察局北市警交字第AEV491141 號），聲明異議，本院裁
定如下：
    主  文
異議駁回。
    理  由
一、原處分意旨略以：異議人即受處分人甲○○於民國九十六年
    七月七日中午十二時八分許，騎乘車牌號碼ＣＵＫ－７０５
    號重型機車，於臺北市○○○路○段三四０巷口，因未戴安
    全帽違規，為臺北市政府警察局大安分局員警當場攔停舉發
    ，遂依道路交通管理處罰條例第三十一條第六項規定，裁處
    罰鍰新臺幣（下同）五百元。
二、本件異議人即受處分人甲○○則以：當時伊確實戴妥安全帽
    ，並無違規，員警既未拍照存證，本件舉發實難讓伊信服，
    為此聲明異議云云。
三、按機器腳踏車附載人員，駕駛人及附載坐人均應戴安全帽，
    道路交通安全規則第八十八條第一項第五款已有明定。又機
    器腳踏車駕駛人未依規定戴安全帽者，處駕駛人五百元罰鍰
    ，道路交通管理處罰條例第三十一條第六項亦有明文。
四、經查：異議人於九十六年七月七日中午十二時八分許騎乘車
    牌號碼車牌號碼ＣＵＫ－７０５號重型機車，在臺北市○○
    ○路○段三四０巷口，因騎乘機車未戴安全帽違規，為警當
    場攔停舉發之事實，業據證人即舉發員警乙○○於本院九十
    六年十二月四日訊問時，到庭具結證稱：「…我於十二時零
    八分行經復興南路一段及復興南路一段三四０巷巷口，當時
    我在由北往南向的路口等紅綠燈，我是騎在復興南路一段上
    ，見到異議人沿復興南路由北往南行駛，他從東側人行道左
    轉出復興南路一段三四０巷，我發現他沒有戴安全帽，他也
    注意到我有看到他沒有戴，我等紅燈轉綠燈後，就過去攔停
    他，異議人發現後，就趕快拿安全帽起來戴。」、「（如何
    舉發異議人？）我是當場舉發，當場開舉發通知單，異議人
    也當場表示不服這項取締並拒簽，我依規定告訴異議人申訴
    管道，並在工作紀錄簿及舉發單第二聯上註記違規過程…。
    」、「（你看到異議人違規時，你距離他的車子有多遠？）
    約三十、四十公尺。」、「因為那時我在等紅燈，目光自然
    往巷子裡看，且當時復興南路南北向都是紅燈，沒有人車妨
    害我的視線，所以我能看見。」等語明確，並提出與其所述
    相符、確已登載本件違規處理情形之臺北市政府警察局大安
    分局員警工作紀錄簿、臺北市政府舉發違反道路交通管理事
    件通知單存根聯影本各一紙附卷供憑，異議人亦自承：伊當
    時係自復興南路一段三四０巷內由東往西行駛，在復興南路
    一段左轉後，於距離巷口三、五十公尺處為警攔停，警員告
    知伊未戴安全帽違規，但伊拒絕在舉發通知單上簽名等情不
    諱，足認證人乙○○之證詞確與事實相符，異議人於前揭時
    、地，確有騎乘機車未戴安全帽之違規，已甚明確。異議人
    雖辯稱：舉發員警未當場拍照存證，無證據證明其違規云云
    ，然查證人乙○○既當場目睹異議人違規，自得為交通案件
    之證人，其證詞復經具結程序之擔保，且無瑕疵可指，業如
    前述，自得採為認定異議人違規之證據，是以異議人上開所
    辯，洵屬對於法律之誤認，要無可採。
五、綜上所述，異議人於前述時、地，確有騎乘機車未戴安全帽
    之違規行為，堪予認定。從而原處分機關援引首揭規定，裁
    處罰鍰五百元，於法並無違誤，應予維持。故本件異議人之
    異議為無理由，應予駁回。
據上論斷，應依道路交通管理處罰條例第八十七條第二項，道路
交通案件處理辦法第十九條，裁定如主文。
中　　華　　民　　國　　96　　年　　12　　月　　10　　日
                  交通法庭    法  官  劉元斐
上列正本證明與原本無異。
如不服本裁定，應於裁定送達後五日內敘明抗告理由，向本院提
出抗告狀。
                              書記官  郭玉芬
中　　華　　民　　國　　96　　年　　12　　月　　10　　日
